【裁判字號】    90,聲再,400
【裁判日期】    900806
【裁判案由】    聲請再審
【裁判全文】
台灣高等法院刑事裁定                              九十年度聲再字第四號
    再審聲請人
    即受判決人  甲○○
右聲請人因侵占等案件，對於本院九十年度上易字第九八號，中華民國九十年六月二
十一日確定判決（台灣基隆地方法院八十八年度訴字第三○七號、台灣基隆地方法院
檢察署八十八年度偵字第二三八一號、八十九年度偵字第三三二九號），聲請再審，
本院裁定如左：
    主  文
再審之聲請駁回。
    理  由
一、聲請意旨略以：(一)按中央票券公司承銷商業本票所核撥予羅傑及崧威二公司之款
    項，並非專一限定其用途僅得對償已到期之商業本票。依原申請及核准案由，係
    籌措營運周轉金之需。而依「中央票券金融股份有限公司保證發行商業本票額度
    審查表經辦單位意見三」及「委任保證發行商業本票約定書第二條」之相關約定
    ，均應認本件商業本票經承銷所得撥付予該二公司之款項並非僅得支應到期本票
    原審疏未斟酌上開中央票券額度審查表及委任保證發行商業本票約定書，致有誤
    認，而認聲請人主觀上有業務侵占意圖及犯意，實有就足生影響於判決之重要證
    據漏未審酌之再審理由。(二)本案聲請人係因事出突然，「乙次」指示助理將羅傑
    、崧威公司帳戶內款項轉匯予聲請人及聯成食品公司，原判決認聲請人係基於概
    括犯意為之，實屬可議，況聲請人侵占羅傑、崧威二公司款項，係同時同地一次
    實施，並無反覆實施行為，應係犯業務侵占罪之同種想像競合，而無從成立連續
    犯，原審就論斷聲請人犯罪行為之時間、地點及其關聯性等重要證據漏未審酌，
    誤認聲請人基於概括犯意反覆實施構成要件相同行為而有連續犯罪，亦有重要證
    據漏未審酌之再審理由，乃依刑事訴訟法第四百二十一條、第四百二十四條之規
    定提出再審之聲請云云。
二、按刑事訟訟法第四百二十一條所謂足生影響於判決之重要證據漏未審酌，係指第
    二審判決前已發現提出之證據，未予審酌而言，且該漏未審酌之證據，必須確實
    並能據以認定受判決人應受無罪、免訴、或輕於原判決所認定之罪名，始足當之
    ，茍提出之證據並不足以推翻原審判決所認定之結果，則縱漏未予以審酌，亦不
    得據為聲請再審之理由。經查，按刑法所處罰之侵占罪係以行為人意圖為自己或
    第三人不法之所有，而侵占自己持有「他人之物」者為要件，依聲請人於本案所
    提出之上開二項證據觀之，縱認中央票券公司所核撥予羅傑、崧威二公司之款項
    並非僅得支應該二公司所開出到期之本票，惟聲請人於未經其他股東同意下擅將
    該二筆其所持有而屬於羅傑、崧威公司之款項移轉於自己私人帳戶及公司帳戶名
    下，即已符合侵占罪之「侵占他人所有物」之要件，應屬無疑，而原審雖未於判
    決中將該二項證據捨棄未用之理由加以敘明，惟該二項證據既不足以影響原審判
    決所認定之結果，則依上述，縱原審未予審酌，亦不得據為聲請再審之理由。再
    聲請人雖稱伊係同一日「乙次」指示助理將羅傑、崧威公司帳戶內之款項轉匯入
    聲請人及聯成食品公司之帳戶內，惟聲請人所侵害者係羅傑、崧威二公司之財產
    法益，其被害法益應為二個，而聲請人既經原審認定為「間接正犯」，衡諸間接
    正犯係指「利用他人之行為」實現構成犯罪之事實，而利用人對於被利用人具有
    支配性而言，則聲請人助理所為之行為，即應認係於聲請人之支配下所為，而認
    屬聲請人之行為，是該不知情之助理於同日間所為之二次轉匯行為，雖係時間緊
    接，惟所侵害者既屬不同之二法益，則原審依審理事實後所得之心證，認聲請人
    係基於概括犯意反覆為之，而以連續犯論之，核屬有理，並無任何重要證據漏未
    審酌，而得據為聲請再審之事由可言。
三、綜上所述，聲請人據此聲請再審，無非係對於原確定判決本於自由心證所認定之
    事實，或非屬足生影響於判決之證據，再行爭執而已，即與刑事訴訟法第四百二
    十一條所謂「足生影響於判決之重要證據漏未審酌」之情形無涉，揆諸首開說明
    ，應認無再審之理由，自應依法予以駁回。
據上論斷，爰依刑事訴訟法第四百三十四條第一項，裁定如主文。
中      華      民      國      九十    年    八    月         六       日
                              台灣高等法院刑事第二十一庭
                                  審判長法  官  葉  騰  瑞
                                        法  官  江  國  華
                                        法  官  莊  明  彰
右正本證明與原本無異。
不得抗告。
                                        書記官  廖  嫣  雯
中      華      民      國      九十    年    八    月         七  日


司法院資訊處製作；財團法人民間司法改革基金會備份。
